臺灣高等法院刑事判決　　　　　　　　96年度上訴字第2053號
上　訴　人
即　被　告　甲○○
　　　　　　　　　　　樓
選任辯護人　黃秋雄律師
上列被告上訴人因違反槍砲彈藥刀械管制條例案件，不服臺灣板
橋地方法院95年度訴字第3404號，中華民國96年1月26日第一審
判決（起訴案號：臺灣板橋地方法院檢察署95年度偵字第22109
號、95年度毒偵字第6898號），提起上訴，本院判決如下：
    主  文
原判決關於未經許可持有可發射子彈具有殺傷力之改造手槍暨執
行刑部分，均撤銷。
甲○○未經許可持有可發射子彈具有殺傷力之改造手槍，處有期
徒刑壹年陸月，併科罰金新臺幣伍萬元，罰金部分如易服勞役，
以新臺幣貳仟元折算壹日，減為有期徒刑玖月，併科罰金新臺幣
貳萬伍仟元，罰金部分如易服勞役，以新臺幣貳仟元折算壹日。
扣案之可發射子彈具有殺傷力之仿FN廠半自動手槍之改造手槍壹
枝（槍枝管制編號：0000000000號，含彈匣壹個）沒收。
    事  實
一、甲○○明知非經主管機關許可，不得持有槍砲彈藥刀械管制
    條例所管制具有殺傷力之各類槍砲，竟未經主管機關許可，
    於民國95年9 月13日凌晨零時許，在其位於臺北縣中和市○
    ○路○ 段131 巷17之1 號2 樓住處，向真實姓名年籍不詳綽
    號「阿宗」之成年男子，以新臺幣（下同）20000元代價購
    入而持有仿FN廠半自動手槍製造之槍枝，換裝土造金屬槍管
    而成，機械性能良好，可擊發適用子彈，具有殺傷力之改造
    手槍1枝（槍枝管制編號：0000000000號，含彈匣壹個）。
    嗣於95年9月21日中午12時30分許，為警持搜索票，在其上
    開住處房間之床頭櫃內，扣得甲○○持有之前揭改造之手槍
    1枝。
二、案經臺北市政府警察局松山分局報告臺灣板橋地方法院檢察
    署檢察官偵查起訴。
    理  由
甲、程序部分：
一、檢察官原先起訴上訴人即被告甲○○之犯罪範圍，除上開未
    經許可持有可發射子彈具有殺傷力之改造手槍犯行外，另亦
    起訴被告犯有施用第2級毒品犯行，另在原審追加起訴被告
    再犯有施用第2級毒品犯行（臺灣板橋地方法院檢察署95年
    度毒偵字第7599號）。原審就被告被訴未經許可持有可發射
    子彈具有殺傷力之改造手槍犯行，判處有期徒刑1年7月併科
    罰金新臺幣5萬元，另就被告2次施用第2級毒品犯行，分別
    判處有期徒刑3月及有期徒刑4月，再定執行刑為有期徒刑2
    年併科罰金新臺幣5萬元。被告僅就其被訴未經許可持有可
    發射子彈具有殺傷力之改造手槍犯行部分提起上訴（見本院
    96年7月6日審判程序筆錄），而檢察官對原判決並未提起上
    訴。因此原判決關於被告2次施用第2級毒品犯行部分，業已
    確定，是本院依法自僅能就被告被訴上開未經許可持有可發
    射子彈具有殺傷力之改造手槍犯行部分為審理，合先敘明。
二、扣案之上開手槍1支，經送內政部警政署刑事警察局鑑定結
    果認：「送鑑PPK8釐米手槍1枝（槍枝管制編號0000000000
    號），認係由仿FN廠半自動手槍製造之槍枝，換裝土造金屬
    槍管而成之改造手槍，機械性能良好，可擊發適用之子彈，
    認具殺傷力。」等情，有該局95年10月18日刑鑑字第095014
    3668號槍彈鑑定書在卷可稽（見95年度偵字第22109號卷第
    39、40、41頁），因內政部警政署刑事警察局係受檢察官委
    託鑑定，且被告及其選任辯護人亦均不爭執內政部警政署刑
    事警察局槍彈鑑定書之證據能力（見本院96年6月7日準備程
    序筆錄），是內政部警政署刑事警察局上開槍彈鑑定書，自
    有證據能力。
乙、實體部分：
一、訊據被告對上開未經許可持有可發射子彈具有殺傷力之改造
    手槍之事實，坦承不諱，又有上開手槍1支扣案可資佐證，
    而該手槍如前述，經內政部警政署刑事警察局鑑定結果認：
    「送鑑PPK8釐米手槍1枝（槍枝管制編號0000000000號），
    認係由仿FN廠半自動手槍製造之槍枝，換裝土造金屬槍管而
    成之改造手槍，機械性能良好，可擊發適用之子彈，認具殺
    傷力。」在案，足認該手槍確係具殺傷力之改造手槍無訛，
    據此足見，被告上開自白與事實相符，堪以採信。是本件事
    證明確，被告上開未經許可持有可發射子彈具有殺傷力之改
    造手槍之犯行，洵堪認定，應予論罪科刑。
二、核被告上開未經許可持有可發射子彈具有殺傷力之改造手槍
    之行為，係犯槍砲彈藥刀械管制條例第8條第4項之未經持有
    可發射子彈具有殺傷力之改造手槍罪。被告未經許可持有槍
    枝之行為固無足取，然觀其所持有之時間非長，是核其犯罪
    情節尚屬輕微，因年輕識淺，一時失慮致肇犯行，犯後已坦
    承犯行，深具悔意，而其所犯之未經許可持有可發射子彈具
    殺傷力之改造槍枝罪，法定本刑為3年以上10年以下有期徒
    刑，併科新臺幣700萬元以下罰金，與其犯罪情節相較，實
    屬情輕法重，客觀上足以引起一般同情，不無堪資憫恕之處
    ，本院認縱處以法定最低刑度猶嫌過重，爰依刑法第59條之
    規定，就其所犯之未經許可持有可發射子彈具殺傷力之改造
    槍枝罪部分，減輕其刑。
三、原審以被告事證明確，予以論罪科刑，固非無見，惟刑法第
    42條易服勞役規定，自95年7月1日修正生效後，因新法已明
    定以新台幣1000元或2000元或3000元作為易服勞役折算標準
    ，自無再適用罰金罰鍰提高標準條例第2條，現行法規所定
    貨幣單位折算新臺幣條例第2條等規定之餘地，然原審就被
    告上開犯行，判處有期徒刑1年7月併科罰金新臺幣5萬元，
    並諭知罰金部分如易服勞役，以新臺幣貳仟元折算1日後，
    卻於原判決據上論斷欄記載「罰金罰鍰提高標準條例第2條
    ，現行法規所定貨幣單位折算新臺幣條例第2條」（見原判
    決第8頁第8、9行），自難謂適法，尚有未洽；又中華民國
    96年罪犯減刑條例經總統於96年7月4日公佈，依該條例第16
    條規定，並自6年7月16日生效，原審未及審酌，亦有未洽。
    被告上訴認原審未諭知緩刑，有所不當，請求撤銷原判決云
    云，固無理由（詳後）。然原判決既有可議之處，仍屬無可
    維持，原判決關於未經許可持有可發射子彈具有殺傷力之改
    造手槍部分，應予撤銷改判。又既然原判決關於未經許可持
    有可發射子彈具有殺傷力之改造手槍部分既經撤銷，則原判
    決定執行刑部分，自亦失所附麗，自應併予撤銷。爰審酌槍
    砲屬高度危險物品，非經主管機關許可不得擅自持有，以維
    社會大眾安全，被告無故持有上開手槍，危害社會安全，及
    其犯罪動機、手段、所生危害，暨被告犯罪後坦承犯行知所
    悔悟等一切情狀，量處如主文第2項所示之刑，並就罰金部
    分併諭知易服勞役之折算標準。又被告上開犯行之犯罪時間
    ，在中華民國96年4月24日以前，而所犯為未經許可持有可
    發射子彈具有殺傷力之改造手槍之罪，合於中華民國96年罪
    犯減刑條例減刑條件，爰依法減為有期徒刑9月，併科罰金
    新臺幣2萬5千元，罰金部分並諭知易服勞役折算標準，以資
    懲儆。至於被告請求諭知緩刑一節，因被告所犯為未經許可
    持有可發射子彈具有殺傷力之改造手槍罪，對社會安全有所
    危害，且如前述被告另有2次施用第2級毒品犯行，業經原審
    分別判處有期徒刑3月及有期徒刑4月確定在案，本院自無就
    本案諭知緩刑之餘地，被告此部份請求，為無理由，不予允
    許，特此敘明。
四、扣案之仿FN廠半自動手槍之改造手槍1枝（槍枝管制編號000
    0000000號，含彈匣1個），屬違禁物，應依刑法第38條第1
    項第1款之規定宣告沒收之。至於警方同時扣案改造子彈3顆
    ，均係土造子彈，經取樣1顆試射，無法擊發，認不具殺傷
    力，此有前開內政部警政署刑事警察局槍彈鑑定書可參，即
    扣案改造子彈3顆均非屬違禁物，爰不予宣告沒收，附此敘
    明。
據上論斷，應依刑事訴訟法第369條第1項前段、第364條、第299
條第1項前段，槍砲彈藥刀械管制條例第8條第4項，刑法第11條
前段、第59條、第42條第3項、第38條第1項第1款，中華民國96
年罪犯減刑條例減刑第2條第1項第3款、第7條第1項、第2項，判
決如主文。
本案經檢察官侯千姬到庭執行職務。
中　　華　　民　　國　　96　　年　　7 　　月　　20　　日
　　　　　　　　　刑事第十庭審判長法　官  陳博志
　　　　　　　　　　　　　　　　  法　官  李春地
　　　　　　　　　　　　　　　　  法　官  黃俊明
以上正本證明與原本無異。
如不服本判決，應於收受送達後十日內向本院提出上訴書狀，其
未敘述上訴之理由者並得於提起上訴後十日內向本院補提理由書
（均須按他造當事人之人數附繕本）。
                                  書記官  廖婷璇
中　　華　　民　　國　　96　　年　　7 　　月　　20　　日
附錄：本案論罪科刑法條全文
槍砲彈藥刀械管制條例第8條
未經許可，製造、販賣或運輸鋼筆槍、瓦斯槍、麻醉槍、獵槍、
空氣槍或第4條第1項第1款所定其他可發射金屬或子彈具有殺傷
力之各式槍砲者，處無期徒刑或5年以上有期徒刑，併科新臺幣1
千萬元以下罰金。
未經許可，轉讓、出租或出借前項所列槍枝者，處 5 年以上有期
徒刑，併科新臺幣 1 千萬元以下罰金。
意圖供自己或他人犯罪之用，而犯前二項之罪者，處無期徒刑或
 7 年以上有期徒刑，併科新臺幣 1 千萬元以下罰金。
未經許可，持有、寄藏或意圖販賣而陳列第 1 項所列槍枝者，處
 3年以上10年以下有期徒刑，併科新臺幣700萬元以下罰金。
第 1 項至第 3 項之未遂犯罰之。
